【裁判字號】    91,附民,662
【裁判日期】    920620
【裁判案由】    業務侵占
【裁判全文】
臺灣高雄地方法院刑事附帶民事訴訟判決            九十一年度附民字第六六二號
    原      告  甲○○○○份有限公司
    法定代理人  余榮治
    訴訟代理人  高瑞文
    被      告  乙○○
右列被告因業務侵占案件（本院九十一年度易字第三四五二號），經原告提起附帶民
事訴訟，請求損害賠償，本院判決如左：
    主  文
被告應給付原告新台幣參佰零參萬伍仟捌佰拾玖元，及自民國九十一年六月一日起至
清償日止，按年息百分之五計算之利息。
    事  實
甲、原告方面：
一、聲明：求為判決：被告給付原告新台幣（下同）三百零三萬五千八百十九元，及
    自九十一年六月一日起至清償日止，按年息百分之五計算之利息。
二、陳述略稱：本院受理九十一年度易字第三五四二號業務侵占案件，被告為原告之
    受僱人，因被告侵占之侵權行為，原告受有三百零三萬五千八百十九元之損害，
    且上開金額被告自九十一年六月一日起已負遲延利息，爰依侵權行為之法律關係
    ，被告應負賠償之責，爰依刑事訴訟法第四百八十七條規定，於刑事訴訟程序中
    附帶提起本件民事訴訟。
三、證據：挪用分期款明細表。
乙、被告方面：
一、聲明：同意原告之請求。
二、陳述：未為陳述或提出證據。
    理  由
一、按因犯罪而受損害之人，於刑事訴訟程序得附帶提起民事訴訟，對於被告及依民
    法負賠償責任之人，請求回復其損害。刑事訴訟法第四百八十七條第一項定有明
    文。又民事訴訟關於認諾之規定，於刑事附帶民事訴訟無所準用，被告雖聲明願
    給付原告三百零三萬五千八百十九元，及自九十一年六月一日起至清償日止，按
    年息百分之五計算之利息，本院仍應就原告之請求能否准許一一審究，先予敘明
    。
二、再按附帶民事訴訟之判決，應以刑事訴訟判決所認定之事實為據，刑事訴訟法第
    五百條前段定有明文。本件原告提起訴主張被告業務侵占之事實，業據本院九十
    一年易字第三四五二號刑事判決判處被告罪刑在案，並有刑事案卷之證據為證，
    原告主張之事實自堪信為真實。
三、因故意不法侵害他人權利者，負損害賠償責任，民法第一百八十四條第一項前段
    定有明文，本件被告自應負賠償之責，是原告訴請被告賠償，自屬有據。又遲延
    之債務，以支付金錢為標的者，債權人得請求依法定利率計算之遲延利息，民法
    第二百三十三條第一項前段定有明文，本件被告就上開給付，應於向客戶收取分
    期款後即應立即繳回公司，是被告至遲應於翌日或假日之翌日起即付遲延之責任
    ，然因被告最後一筆款項係於九十一年五月十四日即向客戶收取完畢，至遲於九
    十一年六月一日前自應繳回原告，惟被告自始至終皆未繳交原告收受，則原告就
    被告全部應繳回原告之款項一律請求自九十一年六月一日起之遲延利息即屬有據
    是，原告請求給付三百零三萬五千八百十九元，及自九十一年六月一日起至清償
    日止，按年息百分之五計算之利息，為有理由，應予准許。
據上論結，原告之訴為有理由，應依刑事訴訟法第五百零二條第二項，判決如主文。
中      華      民      國    九十二    年    六    月      二十      日
                              臺灣高雄地方法院刑事第三庭
                                  法  官  楊  宗  翰
右正本證明與原本無異。
如不服本判決，應於送達後十日內，向本院提出上訴狀。
                                  書記官  陳  怡  真
中      華      民      國    九十二    年    六    月      二十三    日


司法院資訊處製作；財團法人民間司法改革基金會備份。
